臺灣高等法院刑事裁定
109年度聲字第2563號
聲請人即被告選任辯護人  
            賴傳智律師
被      告  李岳展



上列聲請人因被告違反槍砲彈藥刀械管制條例案件（本院109年
度上訴第1746號），聲請具保停止羈押，本院裁定如下：
    主  文
聲請駁回。
    理  由
一、聲請意旨略稱：被告李岳展（下稱被告）於民國108年2月17
    日因交通違規遭警盤查而查獲本案手槍，移送臺北地檢署後
    ，檢察官諭知以新台幣2萬元交保，嗣提起公訴，前後1年偵
    審期間，除被告於原審109年1月8日準備程序期日，因身體
    不適求診，經辯護人向法院告假外，均遵期到期，難認有逃
    亡之虞，亦無請託友人恐嚇共同被告陳功儒要求變更證詞之
    舉，原審卻於109年1月14日拘提被告到案並裁定羈押，鈞院
    值日法官續予裁定羈押。因羈押為剝奪人身自由最嚴重之強
    制處分，除應有羈押之理由外，尚須具備「非予羈押，顯難
    進行追訴、審判」之必要性要件，請考量國家訴追利益與被
    告人權保障平衡點，准予具保、限制住居或定期向管區派出
    所報告方式，准予被告具保停止羈押等語。
二、羈押被告之目的，在於確保訴訟程序之進行、確保證據之存
    在、真實及確保刑罰之執行。刑事訴訟法第101 條第1 項特
    規定，被告經法官訊問後，認犯罪嫌疑重大，而有：㈠逃亡
    或有事實足認為有逃亡之虞者，㈡有事實足認為有湮滅、偽
    造、變造證據或勾串共犯或證人之虞者，㈢所犯為死刑、無
    期徒刑或最輕本刑為5年以上有期徒刑之罪，有相當理由認
    為有逃亡、湮滅、偽造、變造證據或勾串共犯或證人之虞者
    ，非予羈押，顯難進行追訴、審判或執行，得羈押之。因脫
    免刑責、不甘受罰為基本人性，而觸犯重罪，有長期入監服
    刑之風險，隨之常伴有逃亡、滅證之高度可能，是前揭第3
    款所稱「有相當理由認為有逃亡、湮滅、偽造、變造證據或
    勾串共犯或證人之虞者」，倘一般正常之人，依其合理判斷
    ，可認為觸犯重罪嫌疑重大之人具有逃亡或滅證之相當或然
    率存在，即已該當羈押之「相當理由」，不以達到充分可信
    或確定程度為必要。最高法院98年度台抗字第 668 號裁定
    指出，以量化為喻，若依客觀、正常之社會通念，認為其人
    已有超過百分之五十之逃亡、滅證可能性者，當可認具有相
    當理由認為其有逃亡、滅證之虞。
三、經查：　　
　㈠本件被告委請共同被告陳功儒貫通槍管阻鐵，變造本件改造
    手槍，業經共犯陳功儒結證在卷，被告於原審108年8月19日
    第一次準備程序表示：「我是去年年底時委託陳功儒改槍的
    ，我從陳功儒那邊拿到改好的槍到警方查獲是同一天的事。
    」（原審卷第100頁），於109年3月31日原審延押訊問庭供
    稱：「製造槍枝是我委託陳功儒製造的，我跟陳功儒間有關
    『陳功儒承認是隨便指認我共同製造』的對話手機訊息，是別
    人幫我偽造的，對於陳安安為何要去恐嚇陳功儒我不清楚。
    」（原審卷第486頁），嗣於同年4月3日被告親自撰狀表示
    ：「被告今日已和律師會談，了解所犯罪行嚴重，全部（犯
    行）本人我均已承認，包括恐嚇證人之罪行也一並（併）都
    認罪。」（原審109年度聲字第1313號卷第7頁），
　　第一審審酌一切證據，判處被告有期徒刑5年2月，第一審辯
    護人馬在勤律師隨後於109年4月23日具狀表示：「被告在看
    守所深切體悟反省自己的錯誤，對鈞院坦誠（承）原審判決
    書所載全部犯行。」（原審109年度聲字第1622號卷第7頁）
    ，被告多次承認共同改造手槍之情，此外復有扣案之改造手
    槍可以為證。是被告共同製造改造手槍犯罪嫌疑重大。
　㈡槍砲彈藥刀械管制條例第8條第1項非法製造具殺傷力之槍枝
    ，其法定刑為無期徒刑或5年以上有期徒刑（得併科罰金）
    ，屬有期徒刑5年以上之重罪，而被告於108年2月17日警詢
    供稱：我後座的乘客（陳昶諭）一直說有警察叫我騎快點，
    遭警方攔下時，「我有逃跑行為」等語（偵卷第12頁），又
    被告戶籍雖設於新北市○○區○○街000號4樓，109年1月8日因
    腹瀉前往新北市○○區○○路0號仁愛醫院求診，戶籍地與小病
    求診地不在同一行政地區，另被告於108年11月29日星期五
    凌晨2時許，深夜在外逗留，違規將自小客車停放於新北市○
    ○區○○路000號全家便商店前，以致發生車禍（原審卷第499
    頁），車禍發生地與自己戶籍地有相當之距離，參以本案證
    人陳昶諭於108年4月26日偵查庭作證表示：上次開庭後我完
    全找不到被告等語（偵卷第109頁），再參以被告於106年間
    因過失傷害案件，經新北地檢署發布通緝，有本院被告前案
    紀錄表可考，復因妨害兵役案件，經檢方通知不到庭，檢察
    官逕行提起公訴，有新北地檢署107年度偵字第28930號起訴
    書可參，則被告之實際住居所，有隱晦之情。因脫免刑責、
    不甘受罰，為人之本性，第一審依法判處被告有期徒刑5年2
    月，被告又有逃跑、住居所
　　不明之情，是被告有高度之逃亡可能性。
  ㈢又被告於原審審理期間，一再透過暱稱「陳安安」、「劉宏
    仁」，傳送威脅或利誘更改證詞之訊息給共犯陳功儒，而暱
    稱「☆☆☆」者，亦對被告表示：「另外龜山那個胖子（即共
    犯陳功儒）我會叫小空和東東兩兄弟還有小胖跟我過去…」
    、「…今天要是你因為龜山胖子進去關的話，就算在法院我
    也一定會打死那個胖子」等情，此有被告行動電話內之通訊
    軟體翻拍照片、共犯陳功儒所提出之通聯訊息在卷可證，依
    客觀情事，在證人陳安安（即陳宏霖）、劉宏仁詰問完畢前
    ，如准予被告交保，其本人或夥同友人勾串共犯陳功儒，或
    對共犯陳功儒進行報復藉以滅證，有高度蓋然性，足認被告
    仍有勾串共犯、滅證之可能。
　㈣偵審程序具浮動性，隨案件之進行，調查方向隨之有異，而
    羈押具有保全證據、保全執行之作用，業如前述，雖被告於
    偵辦期間多次到庭，僅於109年1月8日不到庭，本院審酌原
    審於109年1月8日囑警拘提被告到庭後其手機相關通聯訊息
    ，被告有勾串、威脅共同被告陳功儒之舉，不能因被告前曾
    遵期到庭，執為無逃亡或無勾串滅證而免予羈押之事由。
　㈤本院基於羈押之目的在保全刑事偵查、審判及執行之進行，
　　衡酌國家刑事司法權之有效行使、社會秩序及公共利益、被
    告人身自由受限制之程度後，依刑事訴訟法第101條第1項第
    1款、第3款規定，羈押被告，係目前訴訟進行程度所必要，
    若採命被告具保、責付或限制住居等侵害較小之手段，均尚
    不足擔保後續審判及判決確定後刑罰執行程序之順利進行。
    因被告羈押之原因依然存在，復無刑事訴訟法第114 條各款
    所列不得駁回停止羈押聲請之情事，本件具保停止羈押之聲
    請，礙難准許，應予駁回。
據上論斷，依刑事訴訟法第220條，裁定如主文。
中　　華　　民　　國　　109 　年　　7 　　月　　9 　　日
     　　　　　　 刑事第一庭    審判長法　官  周政達
                                      法　官  程克琳
                                      法　官  曾德水
以上正本證明與原本無異。
如不服本裁定，應於收受送達後五日內向本院提出抗告狀。
                                      書記官  陳怡君
中　　華　　民　　國　　109 　年　　7 　　月　　9 　　日